臺灣臺中地方法院交通事件裁定　　　　100年度交聲字第575號
原處分機關　交通部公路總局臺中區監理所
異　議　人
即受處分人　廖水來
上列受處分人因違反道路交通管理處罰條例案件，對於交通部公
路總局臺中區監理所於民國100年2月14日所為之處分（中監違字
第裁60-Z7B021753號裁決書），聲明異議，本院裁定如下：
    主    文
異議駁回。
    理    由
一、原處分意旨略以：異議人即受處分人廖水來（下稱受處分人
    ）於民國100年2月11日21時19分許，駕駛車牌號碼P7-2845
    號自用小貨車，在國道三號北上210.9公里處，因「酒精濃
    度過量駕車，經儀器測呼氣酒精濃度0.30MG/L（禁駛）」之
    違規，經內政部警政署國道公路警察局第七警察隊快官分隊
    員警依違反道路交通管理處罰條例第35條第1項第1款舉發。
    受處分人不服處分，本所遂於100年2月14日依照違規事實以
    中監違字第裁60-Z7B021753號裁決書處罰鍰新臺幣（下同）
    19,500元，吊扣駕駛執照12個月，施以道安講習（查本案罰
    鍰已繳納），逾期則依裁決書處罰主文規定裁處等語。
二、異議意旨略以：受處分人職業是司機必須要有駕照才能維持
    生計，懇請不要執行吊扣駕駛執照1年，爰此聲明異議等語
    。
三、按汽車駕駛人飲用酒類或其他類似物後其吐氣所含酒精濃度
    超過每公升0.25毫克或血液中酒精濃度超過百分之0.05以上
    者，不得駕車，道路交通安全規則第114 條第2 款定有明文
    。又汽車駕駛人，駕駛汽車經測試檢定，酒精濃度超過規定
    標準者，處15,000元以上60,000元以下罰鍰，並當場移置保
    管該汽車及吊扣其駕駛執照1 年，道路交通管理處罰條例第
    35條第1 項第1 款亦有明定；再汽車駕駛人，有同法第35條
    第1 項規定之情形者，應接受道路交通安全講習，道路交通
    管理處罰條例第24條第1 項第2 款亦規定甚明。
四、經查，本件異議人即受處分人廖水來於100年2月11日21時19
    分許，駕駛車牌號碼P7-2845號自用小貨車，行經國道三號
    北上210.9公里處時，遭內政部警政署國道公路警察局第七
    警察隊快官分隊值勤員警當場攔檢後，因其有「酒精濃度過
    量駕車，經儀器測呼氣酒精濃度0.30MG/L（禁駛）」之情而
    當場掣單舉發一節，有內政部警政署國道公路警察局100年2
    月11日公警局交字第Z7B021753號舉發違反道路交通管理事
    件通知單影本1紙附卷可參；茲異議人對其於上述時、地有
    酒後駕車之違規事實於聲明異議狀內亦無爭執，足認異議人
    確有前述違規事實無疑。異議人雖以前揭情詞置辯，然按得
    吊扣違規行為人所持有與駕駛違規車輛無關之其他各級車類
    駕駛執照，原係規定於94年12月14日修正前之道路交通管理
    處罰條例第68條之「汽車駕駛人，因違反本條例及道路交通
    安全規則之規定，受吊扣或吊銷駕駛執照處分時，吊扣或吊
    銷其持有各級車類之駕駛執照。」內容，但於94年12月14日
    修正後，已將條文中2處「吊扣或」之文字刪除，查其修正
    過程與修正條文，係因立法委員認為原條文「汽車駕駛人，
    因違反本條例及道路交通安全規則之規定，受吊扣或吊銷駕
    駛執照處分時，吊扣或吊銷其持有各級車類之駕駛執照」將
    違法或違規駕駛人所持有各級車類之駕駛執照一併吊扣或吊
    銷，失之過酷，對於人民工作與生活影響過鉅，有違比例原
    則，經與交通部協商後，乃將其中「受吊扣處分者，吊扣其
    持有各級車類之駕駛執照」部分之規定刪除（修法過程，詳
    參立法院公報94卷48期34 30號第二冊第107頁至第136頁、
    94卷70期3452號第135頁至第141頁），是駕駛人違反道路交
    通管理處罰條例第35條第1項第1款之規定而受吊扣駕駛執照
    處分時，依修正後同法第68條規定並參照其修正意旨，應僅
    得吊扣違規或違法當時駕駛車類之駕駛執照，不得吊扣行為
    人所持有、與駕駛違規車輛無關之其他各級車類駕駛執照。
    徇此以觀，本件異議人上揭酒駕違規事實既臻明確，其當時
    所駕駛之車輛又即為車牌號碼P7-2845號自用一般小貨車，
    ，故異議人所受吊扣駕駛執照之處分，僅限於其違規時所駕
    駛之自用小客、貨車駕駛執照亦即其所持有之普通小型車駕
    駛執照，並未擴及其他各級車類之駕駛執照，已兼顧其工作
    權及生存權，異議人自仍得使用其他種類車輛以代之，復觀
    諸道路交通管理處罰條例第35條第1項第1款規定，駕駛汽車
    經測試檢定酒精濃度超過標準者，除課以罰鍰外，另應吊扣
    其駕駛執照1年，原處分機關就吊扣駕駛執照部分並無行政
    裁量權，是其所述生活困境、家計負擔等情，其情縱堪可憫
    ，惟仍無法可受免吊扣普通小型車駕駛執照之處罰。從而，
    原處分機關據以裁罰，於法並無不合。
五、綜上所述，異議人確有上開酒後駕車之違規行為，原處分機
    關依道路交通管理處罰條例第35條第1 項第1 款、第24條第
    1 項第2 款等規定，裁處異議人罰鍰19,500元（業已繳納完
    畢），及吊扣小型車普通駕駛執照12個月並施以道安講習處
    分，均核無違誤。本件聲明異議為無理由，應予駁回。
據上論斷，應依道路交通管理處罰條例第87條第2項，道路交通
事件處理辦法第18條，裁定如主文。
中    華    民    國   100    年    3    月    4   日
                            交通法庭  法  官  劉國賓
以上正本證明與原本無異。
如不服本裁定應於送達後5日內向本院提出抗告狀。
                                      書記官  張隆成
中    華    民    國   100    年    3    月    4   日